【裁判字號】    91,小上,222
【裁判日期】    920103
【裁判案由】    侵權行為損害賠償
【裁判全文】
臺灣臺北地方法院民事判決  九十一年度小上字第二二二號
    上  訴  人  甲○○
    被  上訴人  乙○○
                丙○○
                丁○○
右當事人間請求侵權行為損害賠償事件，上訴人對於民國九十一年十月七日本院台北
簡易庭九十年度北小字第一七三三號第一審小額訴訟民事判決，提起上訴，本院判決
如左：
    主    文
上訴駁回。
第二審訴訟費用壹仟捌佰零柒元由上訴人負擔。
    理    由
一、小額程序之第二審判決，有下列情形之一者，得不經言詞辯論為之︰一、經兩造
    同意者。二、依上訴意旨足認上訴為無理由者。民事訴訟法第四百三十六條之二
    十九定有明文。
二、本件上訴意旨略以：原審法官於其聲請迴避案件未確定前即率為原判決，顯有違
    民事訴訟法第三十七條第一項之規定，原判決顯屬違法；又原審不准上訴人舉證
    顯然是剝奪上訴人舉證之權利，而上訴人之人權屬私權，上訴人之人權既因不實
    筆錄之記載受有侵害，自得依民法第一百八十四條之規定請求被告連帶賠償，又
    原審並未對原告所舉之錄音帶如何不可採說明其理由且加以調查，原審之判決顯
    有不當，爰聲明請求廢棄原判決並發回本院簡易庭云云。
三、查，上訴人主張原審法官於其聲請迴避案件未確定前即率於九十一年十月七日為
    原判決等情，既據其提出本院九十一年度小抗字第八號通知書影本一份在卷可資
    佐證，並經本院調閱上開案件查知前開迴避案件於九十一年十月三十日方告確定
    無訛在卷，應堪信為真實，依此，上訴人本件上訴合於民事訴訟法第四百三十六
    條之二十四條第二項及同法第四百三十六條之二十五之規定，即無疑義，應准許
    其上訴，茲先敘明。次查，本件上訴人所主張之請求權基礎為民法第一百八十四
    條第一項、第二項、第一百八十六條第一項及第一百九十五條所規定之侵權行為
    損害賠償請求權，惟其所訴事實為其另涉刑案審判筆錄記載合議庭所未踐行之訴
    訟程序，有審判筆錄記錄不實情事，故認被上訴人應賠償其損害。惟查，審判筆
    錄之記載，為書記官之法定職務，縱有記載不實，亦屬書記官個人所為，尚與承
    審法官無涉，縱書記官有不實之記載而侵害上訴人之權利，承審法官亦非侵權行
    為人，而無法依上訴人前開主張之法條令被上訴人負侵權行為損害賠償責任。經
    參以前開理由一之說明，本件上訴人之訴即顯無理由而不經言詞辯論逕以判決駁
    回之。另本件為民事小額訴訟事件，爰依後附計算書，確定第二審訴訟費用如主
    文所示之金額。
四、據上論結，本件上訴為顯無理由，依民事訴訟法第四百三十六條之三十二第二項
    、第四百三十六條之二十九第二款、第四百四十九條第一項、第七十八條、第四
    百三十六之十九第一項，判決如主文。
中      華      民      國    九十二    年      一      月      三      日
                            民事第六庭審判長法      官  林惠瑜
                                            法      官  郭美杏
                                            法      官  詹駿鴻
右正本證明與原本無異
不得上訴
中      華      民      國    九十二    年      一      月      七      日
                                            法院書記官  官碧玲
~F0
~T48
計  算  書
項      目      金  額（新台幣）      備    註
第二審裁判費    壹仟伍佰陸拾玖元
第二審送達郵費  貳佰拾捌元
合          計  壹仟捌佰零柒元


司法院資訊處製作；財團法人民間司法改革基金會備份。
